臺灣橋頭地方法院刑事裁定
111年度聲字第946號
聲  請  人  臺灣橋頭地方檢察署檢察官
受  刑  人  許雙鳳


上列聲請人因受刑人數罪併罰有二裁判以上，聲請定其應執行之
刑（111年度執聲字第651號），本院裁定如下：    
    主  文
許雙鳳所犯如附表所示之陸罪，所處各如附表所示之刑，應執行
拘役柒拾伍日，如易科罰金，以新臺幣壹仟元折算壹日。      
    理　由
一、聲請意旨略以：本件受刑人許雙鳳因犯竊盜案件，經本院分
    別判決確定如附表所示之刑，應依刑法第50條、第53條、第
    51條第6款之規定，定其應執行之刑，爰依刑事訴訟法第477
     條第1 項之規定，聲請裁定等語。
二、按刑法第50條規定：「裁判確定前犯數罪者，併合處罰之。
    但有下列情形之一者，不在此限：一、得易科罰金之罪與不
    得易科罰金之罪。二、得易科罰金之罪與不得易服社會勞動
    之罪。三、得易服社會勞動之罪與不得易科罰金之罪。四、
    得易服社會勞動之罪與不得易服社會勞動之罪。前項但書情
    形，受刑人請求檢察官聲請定應執行刑者，依第51條規定定
    之。」。次按數罪併罰，有二裁判以上者，依刑法第51條之
    規定，定其應執行之刑；數罪併罰，分別宣告其罪之刑，宣
    告多數有期徒刑者，於各刑中之最長期以上，各刑合併之刑
    期以下，定其刑期，但不得逾30年；宣告多數拘役者，比照
    前款定其刑期，但不得逾120日，刑法第53條、第51條第5款
    、第6 款分別定有明文。又按法律上屬於自由裁量事項，尚
    非概無法律性之拘束，在法律上有其外部界限及內部界限。
    前者法律之具體規定，使法院得以具體選擇為適當裁判，此
    為自由裁量之外部界限。後者法院為自由裁量時，應考量法
    律之目的，法律秩序之理念所在，此為自由裁量之內部界限
    。法院為裁判時，二者均不得有所踰越。在數罪併罰而有二
    裁判以上，應定其應執行刑之案件，法院所為刑之酌定，固
    屬自由裁量事項，然對於法律之內、外部界限，仍均應受其
    拘束（最高法院分別著有91年度臺非字第32號、92年度臺非
    字第187 號判決意旨可資參照）。再按一裁判宣告數罪之刑
    ，雖曾經定其執行刑，但如再與其他裁判宣告之刑定其執行
    刑時，前定之執行刑當然失效，仍應以其各罪宣告之刑為基
    礎，定其執行刑，不得以前之執行刑為基礎，以與後裁判宣
    告之刑，定其執行刑（最高法院著有59年度臺抗字第367號
    裁定意旨足資參照）。
三、查本件受刑人許雙鳳所犯如附表所示之竊盜案件，業經本院
    分別判處如附表所示之刑，並各於如附表所示之日期確定在
    案；其中如附表編號1、2所示之2罪，則經本院以111年度聲
    字第477號裁定定應執行拘役30日確定；另如附表編號3至6
    所示之4罪，則經本院以111年度簡字第850號定應執行拘役5
    5日確定等情；有臺灣高等法院被告前案紀錄表及相關刑事
    判決、裁定(即本院110年度簡字第1782號、110年度簡字第1
    781號、111年度簡字第850號刑事簡易判決、111年度聲字第
    477號刑事裁定) 各1份在卷可稽。而受刑人上開所犯6罪所
    處之刑均為得易科罰金，則依刑法第50條第1項前段之規定
    ，自得合併定其應執行之刑。茲聲請人本件聲請定其應執行
    之刑，本院審核認其聲請為正當，爰依前揭說明，在上開外
    部性及內部性界限範圍內，裁定如主文所示之應執行刑，並
    諭知如主文所示之易科罰金折算標準。
據上論斷，依刑事訴訟法第477條第1項，刑法第53條、第50條1 
項前段、第51條第6款、第41條第1項前段，裁定如主文。
中　　華　　民　　國　　111 　年　　9 　　月　　6 　　日
　                刑事第四庭      法　官  許瑜容
以上正本證明與原本無異。
如不服本裁定，應於收受送達後5 日內向本院提出抗告狀。
中　　華　　民　　國　　111 　年　　9 　　月　　6 　　日
　　　　　　　　　　　　　　　　　書記官　周素秋　　　　　　　
附表：
編號  1 2 3 罪名       竊盜      竊盜      竊盜 宣告刑  拘役20日 拘役15日 拘役15日 犯罪日期  110年7月21日上午10時4分許 110年8月11日上午9時15分許 110年3月25日下午1時7分許  最後事實審 法院 臺灣橋頭地方法院 臺灣橋頭地方法院 臺灣橋頭地方法院  案號 110年度簡字第1782號 110年度簡字第1781號 111年度簡字第850號  判決日期 110年12月8日 110年12月20日 111年6月10日  確定判決 法院 臺灣橋頭地方法院 臺灣橋頭地方法院 臺灣橋頭地方法院  案號 110年度簡字第1782號 110年度簡字第1781號 111年度簡字第850號  判決確定日期 111年1月12日 111年2月8日 111年7月26日 備      註  ①如附表編號1、2所示之2罪，業經本院以111年度聲字第477號裁定定應執行拘役30日確定。                  

編號  4 5 6  罪名       竊盜      竊盜      竊盜 宣告刑  拘役20日 拘役15日 拘役15日 犯罪日期  110年9月21日上午5時58分許 110年9月28日下午3時15分許 110年11月29日下午1時19分許  最後事實審 法院 臺灣橋頭地方法院 臺灣橋頭地方法院 臺灣橋頭地方法院  案號 111年度簡字第850號  111年度簡字第850號  判決日期 111年6月10日 111年6月10日 111年6月10日  確定判決 法院 臺灣橋頭地方法院 臺灣橋頭地方法院 臺灣橋頭地方法院  案號 111年度簡字第850號 111年度簡字第850號 111年度簡字第850號  判決確定日期 111年7月26日 111年7月26日 111年7月26日 備      註  ②如附表編號3至6所示之4罪，業經本院以111年度簡字第850號定應執行拘役55日確定。